【裁判字號】    99,易,630
【裁判日期】    991231
【裁判案由】    公然侮辱
【裁判全文】
臺灣基隆地方法院刑事判決               99年度易字第630號
公  訴  人  臺灣基隆地方法院檢察署檢察官
被      告  范正
上列被告因公然侮辱案件，經檢察官聲請以簡易判決處刑（99年
度調偵字第132 號），本院認為不宜，改依通常程序進行審理，
並判決如下：
    主  文
本件公訴不受理。
    理  由
一、公訴即原聲請簡易判決處刑意旨詳如聲請書（即附件）之所
    載。
二、按告訴乃論之罪，告訴人於第一審辯論終結前得撤回告訴；
    又告訴經撤回者，應諭知不受理之判決，刑事訴訟法第二百
    三十八條第一項、第三百零三條第三款分別定有明文。
三、查本案被告范正被訴公然侮辱案件，檢察官認係觸犯刑法第
    三百零九條第一項之公然侮辱罪嫌，依同法第三百十四條規
    定，須告訴乃論。茲因告訴人江慧瑛業已撤回本案告訴（參
    見本院99年度基簡字第1951號卷附之民國99年12月31日訊問
    筆錄暨撤回告訴聲請狀），按諸首開說明，本件即應依刑事
    訴訟法第三百零三條第三款規定，為不受理判決之諭知；又
    本案既因告訴人撤回告訴，而查有刑事訴訟法第四百五十一
    條之一第四項但書所列不宜逕以簡易判決處刑之事由，爰職
    權改依通常程序進行審理，並不經言詞辯論，逕為諭知不受
    理之判決。
據上論斷，應依刑事訴訟法第四百五十二條、第二百八十四條之
一、第三百零三條第三款、第三百零七條，判決如主文。
中    華    民    國    99    年    12    月    31    日
                  刑事第五庭法  官  王慧惠
以上正本證明與原本無異。
如不服本判決應於收受送達後10日內向本院提出上訴書狀，並應
敘述具體理由；其未敘述上訴理由者，應於上訴期間屆滿後20日
內向本院補提理由書(均須按他造當事人之人數附繕本)「切勿逕
送上級法院」。
中    華    民    國    99    年    12    月    31    日
                            書記官  王一芳
附件：
臺灣基隆地方法院檢察署檢察官聲請簡易判決處刑書
                                     99年度調偵字第132號
    被    告  范正  男  77歲（民國○○年○○月○日生）
                    住基隆市○○區○○街346號7樓
                    國民身分證統一編號：Ｚ000000000號
上列被告因妨害名譽案件，業經偵查終結，認宜聲請以簡易判決
處刑，茲將犯罪事實及證據並所犯法條分敘如下：
    犯罪事實
一、范正與江慧瑛均係基隆市○○街海洋大學世界社區之住戶，
    2人亦均係舊識，范正於該社區查經班與江慧瑛因細故而有
    嫌隙，竟於民國99年1月6日中午12時許，在基隆市○○區○
    ○街海洋大學世界社區管理中心之公開場所，以：不要臉等
    語辱罵江慧瑛。同年月11日某時，范正又於同上社區○○○
    ○○道之公開場所，以：這個不要臉的女人等語辱罵江慧瑛
    ，均足以貶損江慧瑛於社會上之評價。嗣經江慧瑛報警處理
    ，始知上情。
二、案經江慧瑛訴由基隆市警察局第二分局報告偵辦。
    證據並所犯法條
一、訊據被告范正坦承於99年1月6日以上開言詞公然侮辱告訴人
    江慧瑛之情不諱，惟矢口否認涉有於99年1月11日公然侮辱
    告訴人之犯行，辯稱：99年1月11日是洪伯仁警員到場後，
    問伊有沒有罵告訴人，伊說有，伊有罵他不要臉，該次伊沒
    有罵告訴人，只是回答警員的問話云云。經查，被告上開犯
    行，業據告訴人指述綦詳，並據證人洪伯仁、證人曾彥綸證
    述在卷，且有相片7張、職務報告1紙附卷可稽，被告前開所
    辯核與證人洪伯仁證述情節不符，不足採信，其犯嫌堪以認
    定。
二、核被告2次所為，均係犯刑法第309條第1項之公然侮辱罪嫌
    。其所犯2罪，犯意個別，行為互殊，為數罪，請分論併罰
    之。
三、依刑事訴訟法第451條第1項聲請逕以簡易判決處刑。
    此  致
臺灣基隆地方法院基隆簡易庭
中    華    民    國    99    年    12    月    15    日
                           檢  察  官  樊家妍
上正本證明與原本無異
中    華    民    國    99    年    12    月    22    日
                           書  記  官  魏書崧
參考法條：
中華民國刑法第309條（公然侮辱罪）
公然侮辱人者，處拘役或 3 百元以下罰金。
以強暴犯前項之罪者，處 1 年以下有期徒刑、拘役或 5 百元以
下罰金。
附記事項：本件係依刑事訴訟法簡易程式辦理，法院簡易庭得不
傳喚被告、輔佐人、告訴人、告發人等出庭即以簡易判決處刑；
被告、被害人、告訴人等對告訴乃論案件如已達成民事和解而要
撤回告訴或對非告訴乃論案件認有受傳喚到庭陳述意見之必要時
，請即另以書狀向簡易法庭陳述或請求傳訊。

司法院資訊處製作；財團法人民間司法改革基金會備份。
